臺灣臺南地方法院刑事判決　
110年度易字第1057號
公  訴  人  臺灣臺南地方檢察署檢察官
被      告  朱麒武



上列被告因竊盜案件，經檢察官提起公訴（110年度偵字第18424
號），被告就被訴事實為有罪之陳述，本院裁定進行簡式審判程
序，判決如下：
    主  文
朱麒武犯竊盜罪，處有期徒刑參月，如易科罰金，以新臺幣壹仟
元折算壹日；又犯攜帶兇器竊盜罪，處有期徒刑陸月，如易科罰
金，以新臺幣壹仟元折算壹日。應執行有期徒刑柒月，如易科罰
金，以新臺幣壹仟元折算壹日。
未扣案犯罪所得金項鍊貳條、金戒指壹個、手錶壹只均沒收，於
全部或一部不能沒收或不宜執行沒收時，追徵其價額。
    事  實
一、朱麒武利用家人外出上班之機會，意圖為自己不法所有，基
    於竊盜之犯意，為下列犯行：
(一)於民國110年6月1日16時許，持其胞妹朱寶玉放置於臺南市○
    ○區○○路000號住處2樓房間門外鞋櫃上之鑰匙打開朱寶玉房
    間門鎖後，入內竊取朱寶玉所有置放於衣櫥之首飾盒內之金
    項鍊2條及金戒指1個等物，得手後即持往當舖變賣現金花用
    。
(二)於同年月10日14時59分許，帶同不知情之友人楊詠傑返回上
    址欲拿取個人物品，並於楊詠傑駕駛車牌號碼000-0000號自
    小客車替朱麒武載運物品先行離開後，持其住處內客觀上足
    以對人之生命身體安全構成威脅具有危險性而可供兇器使用
    之一字起子1支，開啟朱寶玉2樓房間門鎖後，入內竊取朱寶
    玉配偶吳宗益所有置放於房間內之手錶1只得手，再通知楊
    詠傑返回搭載其離開現場。
二、案經朱寶玉、吳宗益訴由臺南市政府警察局歸仁分局報請臺
    灣臺南地方檢察署檢察官偵查起訴。
    理  由
一、本件係經被告朱麒武於本院審理中當庭表示認罪，而經本院
    裁定以簡式審判程序加以審理，依刑事訴訟法第273條之2、
    第159條第2項規定，不適用傳聞法則有關限制證據能力之相
    關規定，合先敘明。
二、上揭犯罪事實，業據被告於偵查及本院審理時均坦承不諱，
    核與證人楊詠傑於警詢、證人即告訴人朱寶玉、吳宗益於警
    詢及偵查中證述之情節相符；此外，並有監視器翻拍照片(
    見警卷第27、29頁、偵卷第43、59至71、93至107頁)、現場
    照片(見警卷第35至37頁、偵卷第73至91、109頁)、車輛詳
    細資料報表(見警卷第43頁)在卷可資佐證，足認被告之自白
    與事實相符，可以採信。綜上，本案事證明確，被告上開犯
    行均堪認定，自應依法論科。
三、核被告如事實欄㈠㈡所為，分別係犯刑法第320條第1項之竊
    盜罪及同法第321條第1項第3款之攜帶兇器竊盜罪。被告所
    犯上開2罪間，犯意各別、行為互殊，應予分論併罰。爰審
    酌被告正值青壯，竟不思循正途賺取財物，恣意竊取家人之
    財物，造成告訴人朱寶玉、吳宗益之財物損失，法治觀念淡
    薄，所為應予非難；兼衡被告之智識程度、家庭經濟狀況、
    犯後坦承犯行、未能告訴人達成和解，徵得原諒等一切情狀
    ，分別量處如主文所示之刑，並定其應執行刑及易科罰金之
    折算標準。
四、沒收部分：
(一)被告如事實欄㈠㈡所示之竊盜犯行竊得之金項鍊2條、金戒指
    1個、手錶1只，分別係被告之犯罪所得，且迄未賠償告訴人
    ，應依刑法第38條之1第1項前段規定，宣告沒收該犯罪所得
    ，並依同條第3項規定，諭知於全部或一部不能沒收或不宜
    執行沒收時，追徵其價額。
(二)被告持以開啟房門鎖之一字起子1支，雖係供本案犯罪所用
    ，然非被告所有，爰不予宣告沒收。　　
五、不另為不受理之諭知部分：
(一)公訴意旨另以：被告為事實欄㈡所示之竊盜犯行時，另竊取
    被害人朱寶玉所有之手錶1只得手，因認被告此部分亦構成
    刑法第321條第1項第3款之攜帶兇器竊盜罪嫌等語。
(二)惟按於直系血親、配偶或同財共居親屬之間，犯本章之罪者
    ，得免除其刑；前項親屬或其他五親等內血親或三親等內姻
    親之間，犯本章之罪者，須告訴乃論；告訴或請求乃論之罪
    ，未經告訴、請求或其告訴、請求經撤回或已逾告訴期間者
    ，應諭知不受理之判決，刑法第324條、刑事訴訟法第303條
    第3款分別定有明文。
(三)經查，朱寶玉係被告之妹妹，此業據被告、證人朱寶玉陳述
    在卷，2人間為二親等之旁系血親，依刑法第324條第2項之
    規定，須告訴乃論，然事實欄㈡部分並未據朱寶玉提出告訴
    ，此觀諸證人朱寶玉之歷次警、偵訊筆錄即明。依前開說明
    ，本應就此部分諭知不受理之判決，惟被告此部分犯行如成
    立犯罪，與前揭論罪科刑之竊盜犯行間，有實質上一罪關係
    ，爰不另為不受理之諭知。
據上論斷，應依刑事訴訟法第273條之1第1項、第299條第1項前
段，刑法第320條第1項、第321條第1項第3款、第51條第5款、第
41條第1項前段、第8項、第38條之1第1項前段、第3項，刑法施
行法第1條之1，判決如主文。
本案經檢察官黃銘瑩提起公訴，檢察官羅瑞昌到庭執行職務。
中　　華　　民　　國　　111 　年　　1 　　月　　10　　日
                  刑事第七庭  法　官　孫淑玉
以上正本證明與原本無異。
如不服本判決應於收受本判決後20日內向本院提出上訴書狀，並
應敘述具體理由。其未敘述上訴理由者，應於上訴期間屆滿後20
日內向本院補提理由書狀（均須按他造當事人之人數附繕本）「
切勿逕送上級法院」。 
　　　　　　　　　　　　　　　書記官　洪千棻
中　　華　　民　　國　　111 　年　　1 　　月　　11　　日
附錄本案論罪科刑法條：
中華民國刑法第320條
意圖為自己或第三人不法之所有，而竊取他人之動產者，為竊盜
罪，處5年以下有期徒刑、拘役或50萬元以下罰金。
意圖為自己或第三人不法之利益，而竊佔他人之不動產者，依前
項之規定處斷。
前二項之未遂犯罰之。
中華民國刑法第321條
犯前條第1項、第2項之罪而有下列情形之一者，處6月以上5年以
下有期徒刑，得併科50萬元以下罰金：
一、侵入住宅或有人居住之建築物、船艦或隱匿其內而犯之。
二、毀越門窗、牆垣或其他安全設備而犯之。
三、攜帶兇器而犯之。
四、結夥三人以上而犯之。
五、乘火災、水災或其他災害之際而犯之。
六、在車站、港埠、航空站或其他供水、陸、空公眾運輸之舟、
    車、航空機內而犯之。
前項之未遂犯罰之。